【裁判字號】    98,上易,1898
【裁判日期】    981207
【裁判案由】    恐嚇
【裁判全文】
臺灣高等法院臺中分院刑事判決        98年度上易字第1898號
上  訴  人
即  被  告  甲○○
上列上訴人因恐嚇案件，不服臺灣臺中地方法院98年度易字第
1512號中華民國98年10月13 日第一審判決（起訴案號：臺灣臺
中地方法院檢察署97年度偵字第20824號），提起上訴，本院判
決如下：
    主  文
上訴駁回。
    理  由
一、按不服地方法院之第一審判決而上訴者，其上訴書狀應敘具
    體理由，刑事訴訟法第361條第2項定有明文。至於上訴由是
    否具體，係屬第二審法院審查範圍，則不在命補正之，此參
    照同條文之修正理由可明。再如上訴理由書狀並未據卷內訴
    訟資料，具體指摘原判決認事用法有何違法或不之情形，即
    屬上訴未敘述具體理由。又上訴書狀未敘述具理由者，其上
    訴即屬於同法第362條前段所定「上訴不合律上之程式」之
    情形，第二審法院自應依同法第367條之定，以判決駁回之
    。
二、次按，依刑事訴訟法第350條、第361條、第362條、第367條
    規定，不服地方法院之第一審判決而上訴者，須提出上訴書
    狀，並應敘述具體理由，為上訴必備之程式；其所提出之書
    狀未敘述上訴理由，或僅曾以言詞陳述上訴理由者，均應於
    上訴期間屆滿後二十日內補提理由書於第一審法院。第一審
    法院經形式審查，認逾期未補提上訴理由者，應定期間先命
    補正；逾期未補正者，為上訴不合法律上之程式，應以裁定
    駁回。倘已提出上訴理由，但所提非屬具體理由者，則由第
    二審法院以上訴不合法律上之程式，判決駁回。而所謂具體
    理由，必係依據卷內既有訴訟資料或提出新事證，指摘或表
    明第一審判決有何採證認事、用法或量刑等足以影響判決本
    旨之不當或違法，而構成應予撤銷之具體事由，始克當之（
    例如：依憑證據法則具體指出所採證據何以不具證據能力，
    或依憑卷證資料，明確指出所為證據證明力之判斷如何違背
    經驗、論理法則）；倘僅泛言原判決認定事實錯誤、違背法
    令、量刑失之過重或輕縱，而未依上揭意旨指出具體事由，
    或形式上雖已指出具體事由，然該事由縱使屬實，亦不足以
    認為原判決有何不當或違法者（例如：對不具有調查必要性
    之證據，法院未依聲請調查亦未說明理由，或援用證據不當
    ，但除去該證據仍應為同一事實之認定），皆難謂係具體理
    由，俾與第二審上訴制度旨在請求第二審法院撤銷、變更第
    一審不當或違法之判決，以實現個案救濟之立法目的相契合
    ，並節制濫行上訴（參照最高法院97年度台上字第892號判
    決）。本案上訴人即被告甲○○不服原審判決提起上訴其上
    訴狀所載理由略謂：被告並無幫助恐嚇取財犯行，且被告不
    知司法程序而未於原審辯論終結前聲明異議，而另一被告與
    被告於97年度上訴字第3002號案件有利害關係，又被告於98
    年7月7日具狀所述均屬實等語。茲審查被告上訴意旨並未就
    原判決認事用法有何不當之處，為具體指摘，又原審於準備
    程序已明確說明雙方不爭執之被告以外陳述之項目及詢問當
    事人之意見，被告答稱：沒有意見（見原審卷第22頁），是
    原審將被告以外之人之陳述認有證據能力並無違誤，況證人
    賴靖贊更於原審到庭具結做證（見原審卷第52頁反面至第53
    頁），且被告亦於原審當庭指摘賴靖贊之證詞反覆，而否定
    賴靖贊證詞之證明力（見原審卷第53頁反面），被告對於司
    法程序自難諉為不知，且被告更已於原審對賴靖贊之證詞為
    爭執。另原審業於判決書理由欄詳細說明被告甲○○否認犯
    行不足採之理由，是被告上訴意旨雖稱於98年7月7日具狀所
    述均屬實云云，然並未對原審有何違誤或不當之處為指摘。
    又縱被告與另一被告（指賴靖贊）於97年度上訴字第3002號
    案件有利害關係，然並非原審所述之被告與賴靖贊有過節或
    仇怨，況賴靖贊於原審即明確證稱：與被告無過節或恩怨等
    語（見原審卷第10頁），被告對此證詞亦無意見（見原審卷
    第53頁），是被告上開上訴意旨所指各節，顯均未對原審有
    何不當或違誤之處為指摘，核上揭說明，應認被告上訴違背
    法律上之程式，應予以駁回，爰依刑事訴訟法第367條前段
    及第372條之規定，不經言詞辯論，判決如主文。
中    華    民    國    98    年    12    月    7     日
            刑事第二庭    審判長法  官  李  璋  鵬
                                法  官  胡  森  田
                                法  官  胡  忠  文
以上正本證明與原本無異。
不得上訴。
                                書記官  廖  家  莉
中    華    民    國    98    年    12    月    7     日


司法院資訊處製作；財團法人民間司法改革基金會備份。
